【裁判字號】    89,交訴,80
【裁判日期】    890811
【裁判案由】    公共危險等
【裁判全文】
臺灣新竹地方法院刑事判決                          八十九年度交訴字第八０號
    公  訴  人  臺灣新竹地方法院檢察署檢察官
    被      告  乙○○
    選任辯護人  陳建昌
右列被告因公共危險等案件，經檢察官提起公訴（八十九年度偵字第一六三七號），
本院判決如左：
    主      文
乙○○駕駛動力交通工具肇事，致人受傷而逃逸，處有期徒刑陸月，緩刑參年。
被訴過失傷害部分公訴不受理。
    事      實
一、乙○○明知其無重型機車之駕駛執照，仍於民國八十九年一月二十八日下午四時
    分許，騎乘車號ＢＸＪ｜三八二號之一二五ＣＣ重型機車（動力交通工具），沿
    新竹市○○路往光復路二段由北往南方向行駛，途經新竹市○○路八十一號前，
    本應注意機車行駛時，駕駛人應注意車前狀況，並隨時採取必要之安全措施，而
    依當時之天候路況等情形，並無不能注意之情事，竟疏未注意車前狀況，致追撞
    前方甲○○所騎乘由新竹市○○路由北往南方向行駛而正左轉之車號ＣＦＣ─九
    八三號之重型機車，使甲○○因此人車倒地，並受薦椎挫傷併嚴重疼痛之輕傷害
    （過失傷害部分業據甲○○撤回告訴）。乙○○駕駛上開動力交通工具肇事，致
    甲○○倒地受傷後，因急欲前往接小孩，未加救護反迅速逕自離開現場而逃逸，
    幸經路旁熱心民眾記下乙○○所駕駛機車車號向警報案，經警查知係乙○○肇事
    逃逸而循線查獲，始知上情。
二、案經甲○○請新竹市警察局第二分局報請台灣新竹地方法院檢察署檢察官偵查起
    訴。
    理      由
一、有罪部分：
    (一)、訊據被告乙○○對於右揭時間，駕駛動力交通工具即前開車號機車在前述
          地點因無照駕駛且疏未注意車前狀況，追撞告訴人甲○○所騎乘之機車而
          肇事，致告訴人受傷後，因欲前往接小孩而逕自逃逸部分，業據被告於警
          訊、檢察官偵查及於本院審理時供承不諱（偵查卷內八十九年一月二十八
          日警訊筆錄、八十九年四月五日訊問筆錄及本院八十九年七月七日、七月
          二十八日審判筆錄參照），核與告訴人所供述之情節相符（偵查卷八十九
          年一月二十九日警訊筆錄、八十九年四月二十四日訊問筆錄及本院八十九
          年七月七日審判筆錄參照），並有記載本件事故發生情形之道路交通事故
          調查報告表一紙在卷足憑（偵查卷內參照），而被害人確因本件事故致受
          有前開傷害，有記載其受有上開傷害之東元綜合醫院診斷證明書（乙種）
          一紙附卷足憑（見偵查卷第七頁下面），是依告訴人之供述、記載本件事
          故發生情形之道路交通事故調查報告表及記載被害人受有前開傷害之上開
          診斷證明書等補強證據已足資擔保被告於警訊、檢察官偵查及於本院審理
          中所為上開任意性自白具有相當程度之真實性，而得使本院確信被告前述
          自白之犯罪事實確屬真實，本件事證明確，被告前揭駕駛動力交通工具肇
          ，致人受傷逃逸之犯行堪以認定。
  （二）、核被告乙○○所為，係犯刑法第一百八十五條之四之駕駛動力交通工具肇
          事，致人死傷而逃逸罪。爰酌被告其智識程度、犯罪對被害人所生損害、
          被害人於本院八十九年七月七日審理時表示被告已與其成立和解（當日審
          判筆錄參照）及被告坦承犯行、犯罪後態度良好等一切情狀，量處如主文
          所示之刑。又被告前未曾受有期徒刑以上行之宣告，有台灣高等法院被告
          全國前案紀錄表一紙可按，其因一時失慮，偶罹刑典，經此刑之宣告後，
          應知警惕而無再犯之虞，本院認所宣告之刑以暫不執行為適當，併諭知緩
          刑三年，用啟自新。
二、不受理部分：
    (一)、按告訴乃論之罪，告訴人於第一審辯論終結前得撤回其告訴，又告訴經撤
          回者，應諭知不受理之判決，刑事訴訟法第二百三十八條第一項及第三百
          零三條第三款定有明文。
    (二)、查本件告訴人告訴被告於前揭時地過失傷害部分，起訴書認係另犯刑法第
          二百八十四條第一項之罪，依同法第二百八十七條之規定，須告訴乃論。
          茲據告訴人當庭撤回傷害部分之告訴，有本院八十九年七月七日審判筆錄
          在卷可稽，依上開說明，就被告被訴過失傷害部分，應為諭知不受理之判
          決如主文所示。
三、公訴意旨另以被告無重型機車駕駛執照而乘前開重型機車肇事致告訴人受傷，應
    依道路交通管理處罰條例第八十六條第一項加重其刑。按道路交通管理處罰條例
    第八十六條第一項規定汽車駕駛人，無駕駛執照駕車，因而致人受傷或死亡，依
    法應負刑事責任者，加重其刑至二分之一，則倘依法無庸負刑事責任者，即無該
    條適用，而本件因告訴人撤回過失傷害部分之告訴，本院依法為諭知不受理之判
    決，是被告自無依上開條文加重其刑之餘地，併此敘明。
據上論斷，應依刑事訴訟法第二百九十九條第一項前段，第三百零三條第三款，刑法
第一百八十五條之四，第七十四條第一款，判決如主文。
本案經檢察官林李嘉到庭執行職務。
中      華      民      國    八十九    年      八      月      十一    日
                                      臺灣新竹地方法院交通法庭
                                            法      官  王  銘  勇
右正本證明與原本無異。
如不服本判決，應於判決送達後十日內向本院提出上訴狀( 應附繕本 )，上訴於
臺灣高等法院。
                                            書  記  官  張  雲  娥
中      華      民      國    八十九    年      八      月      十一    日
附錄本案論罪科刑法條全文：
刑法第一百八十五條之四
服用毒品、麻醉藥品、酒類或其他相類之物，不能安全駕駛動力交通工具而駕駛者，
處一年以下有期徒刑、拘役或三萬元以下罰金。


司法院資訊處製作；財團法人民間司法改革基金會備份。
